# 同一控制下合并问题

提问人：梁梁 lkp 时间：2021-04-14 13:33:07
请教陈版主，B公司 2019 年成立， 2020 年以股权转让方式从同一集团其他公司受让A公司100%股权，股权转让金额为 0 元。股权转让日A公司账面净资产 30000 万元（实收资本 30000 万元），B公司单体报表分录：借长期股权投资 30000 万，贷资本公积 30000 万。 2020 年合并报表时按照同一控制编制年初合并时抵消分录：借实收资本 30000 万元，贷：长期股权投资 30000 万元。合并报表中资本公积 30000 万元为B以 0 元受让的股权。请教版主上述处理是否正确？

回答人：chenyiwei
如果A的合并日构成“业务”的，则该处理基本合理。需注意恢复A公司合并日前累积的留存收益。